【裁判字號】    90,易,2811
【裁判日期】    901031
【裁判案由】    竊盜
【裁判全文】
臺灣板橋地方法院刑事判決                          九十年度易字第二八一一號
    公  訴  人  臺灣板橋地方法院檢察署檢察官
    被      告  乙○○
右列被告因竊盜案件，經檢察官聲請簡易判決處刑（九十年度偵字第一○六五六號）
，本院認應適用通常程序審判，判決如左：
    主  文
乙○○攜帶兇器毀越門扇竊盜，累犯，處有期徒刑拾月。扣案之拔釘器、六角扳手各
壹支均沒收。
    事  實
一、乙○○前曾於民國八十九年間因竊盜案件，經臺灣桃園地方法院判處有期徒刑五
    月確定，於八十九年九月十六日執行完畢，竟毫無悔悟，又意圖為自己不法之所
    有，於九十年六月十九日上午十時許，攜帶其所有客觀上足對人之生命、身體安
    全具有危險性之拔釘器、六角扳手各一支，至臺北縣鶯歌鎮○○街一一一號甲○
    ○經營之國泰陶瓷有限公司（已歇業無人關閉上鎖），撬開毀壞該公司後門，越
    門入室，再以拔釘器、六角扳手拆卸竊取屋內之鋁門四片、鋁窗三十片（價值約
    新臺幣十萬元），準備變賣得款供己花用，其得手後尚未離開該處之際，旋於同
    日下午二時許，為警當場查獲，並起獲上開已拆卸竊得之鋁門、鋁窗及扣得其所
    有上開拔釘器、六角扳手等工具。
二、案經高欣銘訴由臺北縣警察局三峽分局報請臺灣板橋地方法院檢察署檢察官偵查
    後聲請簡易判決處刑，經本院認應適用通常程序審判。
    理  由
一、按檢察官聲請以簡易判決處刑之案件，經法院認為有第四百五十一條之一第四項
    但書之情形者，應適用通常程序審判之，刑事訴訟法第四百五十二條定有明文。
    本件公訴人以被告在偵查中自白不諱，聲請本院以簡易判決處刑，論以被告乙○
    ○犯刑法第三百二十一條第一項第三款之攜帶兇器竊盜罪。惟查被告前於八十五
    年、八十九年間均因竊盜案件，經法院判處徒刑確定，竊盜前科累累，且為累犯
    ，量刑顯不宜輕縱，亦不得為緩刑之宣告，因認有同法第四百五十一條之一第四
    項但書規定之情形，不宜逕以簡易判決處刑，應適用通常程序審判之，合先敘明
    。
二、訊據被告乙○○對於右揭時地持拔釘器、六角扳手竊得告訴人甲○○所有鋁門、
    鋁窗等財物之犯罪事實供承不諱，核與告訴人甲○○指訴情節相符，並有贓物認
    領保管單、贓物照片附卷可稽及被告所有供犯罪所用之工具拔釘器、六角扳手各
    一支扣案可資佐證。又被告所持以行竊之拔釘器、六角扳手，均可持以重擊致人
    受傷，拔釘器更有尖銳處，足以刺人身體致人傷亡，故均為對人之生命、身體安
    全具有危險性之兇器，應甚為明確。另被告雖辯稱：該處是廢棄工廠，門未關云
    云，惟告訴人於本院九十年九月十三日審理時指稱：伊公司後面鐵門被破壞，該
    門原有上鎖等語明確，是被告上開所辯，應不足採，足見被告應有毀越門扇入室
    行竊亦屬無訛。是本件事證明確，被告犯行堪以認定。
三、被告乙○○持拔釘器、六角扳手毀越門扇入室竊取告訴人鋁門、鋁窗等財物，核
    其所為係犯刑法第三百二十一條第一項第三款、第二款攜帶兇器毀越門扇之加重
    竊盜罪。公訴意旨雖未論及被告所犯該條項第二款毀越門扇部分之加重條件，惟
    其屬本件竊盜行為中之一部行為，為起訴效力所及，本院自得併予審究。又被告
    前曾於八十九年間因竊盜案件，經臺灣桃園地方法院判處有期徒刑五月確定，於
    八十九年九月十六日執行完畢，有卷附之臺灣高等法院檢察署刑案紀錄簡覆表可
    按，其受有期徒刑之執行完畢後，五年以內再犯有期徒刑以上之本件竊盜罪，為
    累犯，應依法加重其刑。爰審酌被告之素行、犯罪動機、目的、手段、所爰審酌
    被告素行不良、犯罪之動機、目的、手段、所得利益、所生危害、犯罪後坦承之
    態度等一切情狀，量處如主文所示之刑，以資懲儆。扣案之拔釘器、六角扳手各
    一支，被告固不否認拔釘器係其所有，惟否認六角扳手係其所有，辯稱係伊拾的
    云云，然查告訴人於本院審理時已證稱上開拔釘器、六角扳手均非其所有等語，
    且衡諸常情，按被告竊盜鋁門、鋁窗情節，六角扳手亦屬可用之工具，況六角扳
    手豈有恰於其竊取鋁門、鋁窗之際，即可隨手偶然拾得，被告所辯顯不合常理，
    是上開拔釘器、六角扳手應均係被告所有供犯罪所用之物無訛，爰併予宣告沒收
    。
據上論斷，應依刑事訴訟法第二百九十九條第一項前段，刑法第三百二十一條第一項
第三款、第二款、第四十七條、第三十八條第一項第二款，判決如主文。
本案經檢察官毛有增到庭執行職務
中      華      民      國    九十      年      十      月    三十一    日
                                    臺灣板橋地方法院刑事第六庭
                                        法  官  彭  全  曄
右正本證明與原本無異
如不服本判決應於送達後十日內向本院提出上訴狀
                                        書記官  梁  宜  庭
中      華      民      國    九十      年      十一    月      六      日
附錄本案論罪科刑法條全文：
刑法第三百二十一條
犯竊盜罪而有左列情形之一者，處六月以上五年以下有期徒刑：
一、於夜間侵入住宅或有人居住之建築物、船艦或隱匿其內而犯之者。
二、毀越門扇、牆垣或其他安全設備而犯之者。
三、攜帶兇器而犯之者。
四、結夥三人以上而犯之者。
五、乘火災、水災或其他災害之際而犯之者。
六、在車站或埠頭而犯之者。
前項之未遂犯罰之。


司法院資訊處製作；財團法人民間司法改革基金會備份。
